臺灣新北地方法院刑事判決　　　　　　110年度審訴字第451號
公　訴　人　臺灣新北地方檢察署檢察官
被　　　告　林豐為


　　　　　　賈承勳



上列被告等因詐欺案件，經檢察官提起公訴（109 年度偵字第38
984 號、第40461 號），被告等於準備程序中就被訴事實為有罪
之陳述，本院裁定進行簡式審判程序，茲判決如下：
    主  文
林豐為、賈承勳共同犯三人以上詐欺取財罪，各處有期徒刑陸月
。
    事  實
一、林豐為、賈承勳明知真實姓名年籍不詳綽號「子崢」之成年
    人為詐騙集團成員，竟共同意圖為自己不法之所有，基於三
    人以上共同詐欺取財之犯意聯絡，自民國109 年7 月間某日
    起，加入「子崢」所屬詐騙集團，由林豐為擔任收取金融帳
    戶提款卡，並交付與提款車手之工作（俗稱「取簿手」），
    賈承勳則擔任車手，負責領取詐騙所得之贓款，「子崢」先
    於109 年8 月26日上午，透過Telegram通訊軟體指示林豐為
    至捷運圓山站置物櫃領取馮珊敏（所涉詐欺部分，另案偵辦
    ）所申辦臺灣銀行帳號000000000000號帳戶之提款卡，林豐
    為並於109 年8 月27日19時許，將上開提款卡藏放於新北市
    ○○區○○路0 段000 號之台灣中油連城加油站內之廁所內
    ，賈承勳旋依林豐為指示前往上址加油站廁所內拿取上開臺
    灣銀行帳戶提款卡，復該詐騙集團不詳成員，於同日撥打電
    話予蔡盈珍，佯稱其為Fresh02 購物網站客服人員、郵局客
    服人員，以工作人員疏失導致重複扣款為由，指示蔡盈珍操
    作網路銀行以取消訂單，致蔡盈珍陷於錯誤，於同日19時07
    分許，以網路銀行操作，匯款新臺幣（下同）4 萬9986元（
    加計手續費14元共5 萬元）至該人士指定之馮珊敏上開臺灣
    銀行帳戶內。嗣於同日19時16分至18分許，賈承勳即依林豐
    為指示持上開臺灣銀行提款卡，在新北市○○區○○路000
    號之全家便利商店之自動櫃員機前提領2 萬元、2 萬元、5,
    000 元、5,000 元（手續費各5 元），復依林豐為指示將上
    開款項及所使用臺灣銀行提款卡放置在新北市○○區○○路
    0 段000 號之統一超商之廁所垃圾桶內，後由「子崢」指示
    不詳成年成員取走款項及提款卡。
二、案經新北市政府警察局土城分局報告臺灣新北地方檢察署檢
    察官偵查起訴。
    理  由
一、按除被告所犯為死刑、無期徒刑、最輕本刑為3 年以上有期
    徒刑之罪或高等法院管轄第一審案件者外，於第一次審判期
    日前之準備程序進行中，被告先就被訴事實為有罪之陳述時
    ，審判長得告知被告簡式審判程序之旨，並聽取當事人、代
    理人、辯護人及輔佐人之意見後，裁定進行簡式審判程序，
    刑事訴訟法第273 條之1 第1 項定有明文。本件被告所犯係
    死刑、無期徒刑、最輕本刑為3 年以上有期徒刑以外之罪，
    其於準備程序中就被訴事實為有罪之陳述，經本院告知簡式
    審判程序之旨，並聽取公訴人及被告之意見後，認宜進行簡
    式審判程序，爰依上開規定裁定行簡式審判程序。
二、上揭事實，業據被告二人於警詢、偵查、本院準備程序及審
    理時坦承不諱，核與證人即被害人蔡盈珍於警詢時之證述情
    節相符，並有現場監視器翻拍照片、對話紀錄截圖、臺灣銀
    行帳號000000000000號帳戶之開戶資料暨存摺存款歷史明細
    可資為憑，被告二人犯行堪予認定。
三、按共同實施犯罪行為之人，在合同意思範圍以內，各自分擔
    犯罪行為之一部，相互利用他人之行為，以達其犯罪之目的
    者，即應對於全部所發生之結果，共同負責。又共同正犯之
    成立，祇須具有犯意之聯絡及行為之分擔，既不問犯罪動機
    起於何人，亦不必每一階段犯行，均須參與（最高法院28年
    上字第3110號、34年上字第862 號判例意旨參照）。查被告
    二人與真實姓名年籍不詳綽號「子崢」之成年人及所屬詐騙
    集團成年成員以本件手法行騙，被告二人雖未自始至終參與
    各階段之犯行，僅擔任取簿手、車手取款工作，惟其與詐騙
    集團其他成員既為詐騙被害人而彼此分工，堪認係在合同意
    思範圍內，各自分擔犯罪行為之一部，而相互利用其他詐騙
    集團成員之部分行為以遂行犯罪之目的，自應就全部行為負
    責，論以共同正犯。是核被告二人所為，均係犯刑法第339
    條之4 第1 項第2 款之三人以上共同犯詐欺取財罪。被告二
    人與「子崢」及所屬詐騙集團成員間，就上開犯行間，有犯
    意聯絡及行為分擔，均應論以共同正犯。又被告林豐為已賠
    償告訴人部分損害，有調解筆錄、本院辦理刑事案件電話紀
    錄查詢表（見本院卷第173、193頁）在卷可參，被告2人事
    後均已坦承犯行，深具悔意，告訴人所受損害已獲部分彌補
    ，本院斟酌上情，倘就被告2人本件犯行論以法定最低度之
    刑猶嫌過重，爰依刑法第59條規定，酌量減輕其刑。爰審酌
    被告二人正值輕壯，竟不思以正當方式獲取所需，加入詐騙
    集團共同參與詐欺犯行，行為可訾，兼衡渠等素行、犯罪之
    動機、目的、手段、被害人損失之金額及犯後態度等一切情
    狀，各量處如主文所示之刑，以資懲儆。另被告林豐為於警
    詢時供稱：我是第一天做，還沒有領到薪水就被警方查獲，
    沒有獲利等語（見109年度偵字第32187號偵查卷第233頁）
    ，被告賈承勳於偵查中供稱：幫林豐為領款，林豐為跟我說
    是賭資，一般來說賭博就會有吃紅，所以會給我吃紅，但是
    林豐為沒有說具體吃紅的數字，也沒有實際給我等語（見
    109年度偵字第32187號偵查卷第259頁），本院復查無積極
    證據可資證明被告二人有因實行本件犯罪而獲利，無從認為
    被告二人有犯罪所得，自無庸宣告沒收或追徵，附此敘明。
據上論斷，應依刑事訴訟法第273 條之1 第1 項、第299 條第1
項前段，刑法第28條、第339 條之4 第1 項第2 款、第59條，刑
法施行法第1 條之1 第1 項，判決如主文。
本案經檢察官劉恆嘉提起公訴，檢察官陳漢章到庭執行職務。
中    華    民    國   110    年    11    月    11    日
                  刑事第二十四庭  法  官  徐子涵
上列正本證明與原本無異。
如不服本判決，應於判決送達後20日內敘明上訴理由，向本院提
出上訴狀 (應附繕本) ，上訴於臺灣高等法院。其未敘述上訴理
由者，應於上訴期間屆滿後20日內向本院補提理由書「切勿逕送
上級法院」。
                                  書記官  游士霈
中    華    民    國   110    年    11    月    11    日
附錄本案論罪科刑法條全文：
中華民國刑法第339條之4
犯第 339 條詐欺罪而有下列情形之一者，處 1 年以上 7 年以
下有期徒刑，得併科 1 百萬元以下罰金：
一、冒用政府機關或公務員名義犯之。
二、三人以上共同犯之。
三、以廣播電視、電子通訊、網際網路或其他媒體等傳播工具，
    對公眾散佈而犯之。
前項之未遂犯罰之。